【裁判字號】    94,訴,1934
【裁判日期】    950321
【裁判案由】    強盜等
【裁判全文】
臺灣板橋地方法院刑事判決              94年度訴字第1934號
公  訴  人  臺灣板橋地方法院檢察署檢察官
被      告  甲○○
指定辯護人  本院公設辯護人庚○○
上列被告因強盜等案件，經檢察官提起公訴（92年度偵字第1302
9 號），本院判決如下：
    主  文
甲○○意圖為自己不法之所有，結夥三人以上攜帶兇器以脅迫至
使不能抗拒，而取他人之物，累犯，處有期徒刑柒年肆月；又收
受贓物，累犯，處有期徒刑肆月；應執行有期徒刑柒年陸月。
    事  實
一、甲○○有違反懲治盜匪條例、麻醉藥品管理條例等多項前科
    ，其於民國92年間犯脫逃罪，經本院以92年度易字第2103號
    判決判處有期徒刑4 月確定，於94年1 月25日縮刑期滿執行
    完畢，仍不知悔改，竟與綽號「小胖」之戊○○（另案偵辦
    中）、己○○及另1 名真實姓名年籍不詳之成年男子，共同
    基於意圖為自己不法所有之強盜犯意聯絡，接續為下列行為
    ：
  (一)94年5 月24日22時許，戊○○駕駛某車號不詳之自用小客車
    ，搭載甲○○、己○○及該不詳姓名之男子，共同至臺北縣
    三峽鎮○○路309 巷15號7 樓之1 丁○○住處之樓下，由甲○○撥打電話予丁○○，假借要談事情，丁○○不疑有他下
    樓並隨同甲○○上車，詎戊○○駕車自三峽交流道開上國道
    三號高速公路後，掏出不詳槍枝1 把，由甲○○或戊○○向
    車外對空鳴槍2 發以威嚇丁○○，再將丁○○帶至五股交流
    道旁某不詳之汽車旅館內1 樓某房間內，由甲○○等3 人守
    在房門外，以此非法方法剝奪丁○○之行動自由。而戊○○
    即在房間內，持同前客觀上對人之生命、身體具有危險性之
    不詳槍枝（未扣案，不能確定是否屬槍砲彈藥刀械管制條例
    列管之槍枝），對丁○○脅迫稱：「3 天內要給300,000 元
    ，不然不會放過你，不給錢的話要給你好看」等語，至使丁○○不能抗拒，而應允返家後將於數日內籌措新臺幣（下同
    ）300,000 元。甲○○與戊○○等人乃駕車將丁○○帶回其
    上址住處，由戊○○跟隨丁○○上樓，戊○○並稱「拿些珠
    寶送女人」等語，丁○○因恐懼而不能抗拒之下，交付白K
    玉墜項鍊1 條及4 顆碧璽，戊○○得手後方離去。
  (二)3 日後，即同年5 月27日下午20時許，甲○○與戊○○、己○○及上開不詳姓名之成年男子，本於同前之犯意，由戊○○攜帶客觀上足以危害生命、身體安全、具有危險性之不詳
    槍械，再次前往丁○○住處取300,000 元。但因丁○○並未
    籌措此筆金錢，故渠等到達丁○○住處後，即由甲○○守在
    丁○○房間外，己○○等2 人在客廳看管丁○○之弟弟丙○○及友人乙○○，戊○○則將丁○○帶入其住處房間內，持
    槍對丁○○脅迫稱「交出300,000 元，竟然還有朋友在家，
    你們要是報警，讓我少一根寒毛的話，我要讓你全家死光光
    」、「既然沒有錢，我就把珠寶帶走，等你有錢再把珠寶贖
    回」等語，至使丁○○不能抗拒，任由戊○○將丁○○2 個
    珠寶盒及2 個玉獅取走（以丁○○所有之紅色背袋裝放後取
    走），4 人隨即離去。約10分鐘後，戊○○又打電話向丁○○稱因車輛需要加油，先拿5,000 元等語，而後由甲○○返
    回上址，向不能抗拒之丁○○拿取5,000 元後離去。
  (三)94年5 月28日20時許，戊○○以行動電話號碼0000000000號
    聯繫丁○○行動電話號碼0000000000號，要其備妥300,000
    元上甲○○之車子，隨同到板橋交款。而甲○○於同日18時
    許，在臺北縣五股交流道前，明知真實姓名年籍不詳綽號「
    阿偉」之成年男子所駕駛之車牌號碼為JG-7771 號、型號為
    三陽喜美之自用小客車（車內置放號碼HC-1612 號車牌1 面
    ），為他人所遭竊之贓物，竟仍收受後駕駛該車。同日20時
    30分許，甲○○駕駛上開車輛至臺北縣三峽鎮○○路28巷口
    前時，為警當場查獲，並在該車上起出HC-1612 號失竊之車
    牌。
二、案經被害人丁○○訴由臺北市政府警察局信義分局報請臺灣
    板橋地方法院檢察署檢察官偵查起訴。
    理  由
一、本案就證據能力部分：
  (一)公訴人所援引作為證據之被害人乙○○、丙○○、丁○○於
    警、偵訊之供述性證據部分，因辯護人爭執為被告以外之人
    於審判外之陳述，而乙○○、丙○○、丁○○於偵查中係經
    具結後，於檢察官偵訊時所為之陳述，以該供述證據作成時
    之客觀情事觀之，並無顯然不可信之情狀，依刑事訴訟法第
    159 條之1 第2 項規定，應認有證據能力。又丙○○、丁○○均經檢察官聲請到庭為證述，而其等於警詢時之陳述並無
    與審判中不符之情形，自應逕採其等於審判中之陳述為證據
    。至於檢察官因捨棄傳喚證人乙○○，則乙○○於警詢中所
    為之陳述，無從比較認定有無可信之特別情況，應認乙○○
    於警詢之陳述無證據能力。
  (二)至於證人壬○○、楊舜皓、黃信智於警詢時之陳述，因被告
    及公設辯護人並未爭執其證據能力，依刑事訴訟法第159 條
    之5 規定，應認有證據能力。另內政部警政署刑事警察局所
    出具之槍彈鑑定書，為審判外之書面陳述，因辯護人亦不爭
    執其證據能力，且本院審酌前開書面陳述作成時之情況，認
    為適當，依刑事訴訟法第159 條之5 之規定，得引用為證據
    。又卷附之監視器翻拍照片部分，被告及辯護人就該照片之
    取得原因亦無爭執，亦可認有證據能力，合先敘明。
二、訊據被告甲○○坦承有於94年5 月28日收受贓車而使用之贓
    物犯行，惟矢口否認有起訴書所指之強盜犯行，辯稱：我曾
    於94年5 月24日與戊○○、己○○等人至丁○○住處，但丁○○是自己下樓上車隨我們同行，戊○○開車上路後，我因
    為施用毒品之緣故睡著，有聽到「碰」的一聲，不知是否是
    槍聲，到旅館之後，戊○○與丁○○進去旅館的房間談話，
    我與己○○就先離開，過了約40分鐘之後回到停車處等待，
    不知他們談論何事，只知是關於戊○○曾向丁○○購買毒品
    之問題，後來返回丁○○住處，僅戊○○隨他上樓拿毒品，
    我並沒有上樓；5 月27日我們又一起去找丁○○拿取毒品，
    ，我與己○○等3 人坐在客廳等，戊○○與丁○○一起進到
    房間談話，沒有看到戊○○帶走何物品；當天離開後，因為
    車子沒有油，所以戊○○打電話給丁○○向他借5000元加油
    ，我才返回向丁○○拿錢；5 月28日我開贓車是要找丁○○
    拿毒品，並不是要拿錢，我不知道戊○○有向丁○○索討金
    錢之事云云。經查：
  (一)94年5 月24日22時許，戊○○駕駛某車號不詳之自用小客車
    ，搭載被告甲○○、己○○及某不詳姓名之男子，共同至臺
    北縣三峽鎮○○路309 巷15號7 樓之1 丁○○住處之樓下，
    由被告撥打電話邀丁○○，而由戊○○駕車自三峽交流道開
    上國道三號高速公路後，前往五股交流道旁某不詳之汽車旅
    館內1 樓某房間內，由戊○○與甲○○在房內相談；5 月27
    日下午20時許，被告甲○○又與戊○○、己○○及上開男子
    ，再次前往丁○○住處，由戊○○在丁○○房間內與丁○○
    談話，其等離開之後，被告又返回向丁○○拿取5,000 元後
    始離去；至94年5 月28日20時30分許，被告駕駛綽號「阿偉
    」之成年男子所交付之車牌號碼JG-7771 號贓車，至臺北縣
    三峽鎮○○路28巷口前時為警查獲，此除據被告詳陳在卷外
    ，復經被害人丁○○、證人丙○○、乙○○、及壬○○、楊
    舜皓、黃信智等證述明確，堪信為實。
  (二)而戊○○與丁○○先後於94年5 月24日、27日，在五股交流
    道旁不詳之汽車旅館房間內、丁○○住處房間內談話一節，
    雖為被告所不否認，然而被告否認當時戊○○有脅迫丁○○
    交付財物之事，而執前開情詞為辯。惟據被害人丁○○證稱
    ：5 月24日甲○○打電話叫我上車後，戊○○就拿槍出來，
    並要我順著他們的意，開車到高速公路約土城段時，不知是
    戊○○或甲○○有舉槍由窗外擊發2 槍威脅我，所以我不敢
    抗拒，而隨他們到汽車旅館，下車時，我趁機從車上撿取彈
    殼藏在身上，進入旅館房間後，甲○○等把守在外，戊○○
    在房裡掏槍威脅，要我在3 天內湊300,000 元給他，我們返
    回住處時，戊○○也隨我上樓，他向我拿取1 條項鍊及4 顆
    碧璽；5 月27日戊○○等人又來到我住處，戊○○與我單獨
    在房間內，戊○○要我拿出300,000 元，我說沒有錢，戊○○就拿走我的珠寶，說要暫時押在朋友那裡，等我有錢再拿
    去贖回，一共是兩盒，裡面有碧璽及藍寶大約一百多顆左右
    ，總價值約500,000 元到700,000 元左右；5 月28日戊○○
    說要叫甲○○過來拿錢，我就報警，警察到我家裡等待，等
    甲○○到場就將他逮捕等語（見94年度偵字第9217號偵查卷
    第115-116 頁、本院94年11月15日審判筆錄）。是被害人已
    就94年5 月24日被告等將被害人丁○○押往五股交流道旁汽
    車旅館以脅迫交付300,000 元，迄同月27日再度前往拿取財
    物、28日約定拿取300,000 元之始末指訴甚詳。反觀被告於
    偵查中雖否認渠等曾於5 月24日以開槍之方式脅迫被害人，
    並辯稱：當時我與阿偉在後座與丁○○閒聊，絕對沒有持槍
    擊發之事云云（見前開偵查卷第141 頁）；惟至本院訊問時
    即又改稱：我因為用藥之緣故，上車後就沉睡，有聽到「碰
    」一聲，但不知是否為槍聲云云（見本院95年3 月7 日審判
    筆錄第2 頁）。顯見被告前後所辯顯有矛盾，就是否沉睡、
    曾否聽聞槍聲等情節，所述互生齟齬，顯為臨訟匿飾。且衡
    以常情，若被告於行車途中沉睡，忽聞不尋常聲響而驚醒，
    豈毫無疑懼出言詢問，此顯與常理有違。足見被告或戊○○
    確實曾在行車途中開槍示威，故被害人所述被告等曾於行車
    途中開槍威嚇，其趁機撿取彈殼1 枚藏身等情，確屬實在。
    且被害人事後交予警方之彈殼，經送請內政部刑事警察局鑑
    認結果，確屬已擊發之9mm 制式彈殼，有該局94年6 月25日
    刑鑑字第0940084698號槍戰鑑定書在卷為憑（見前開偵查卷
    第134- 135頁）更足佐被害人所述94年5 月24日被告等人將
    其押往旅館途中，曾經開槍威嚇等語為實。
  (三)又被告等於94年5 月27日再度前往被害人住處，由戊○○在
    丁○○房間脅迫交付300,000 元，並以先行取質為藉而拿取
    珠寶1 批，除據被害人丁○○證述如前外，證人丙○○亦證
    稱：5 月27日戊○○等4 人到我家，戊○○直接進去丁○○
    的房間，甲○○則在丁○○房間外守著，另外兩個人及我、
    乙○○在客廳，我母親辛○害怕就進自己房間；他們身上都
    揹背包，且手放在背包口，因為不知道背包裡面有沒有武器
    ，所以我們不敢反抗，他們兩人一直注意我及乙○○的交談
    內容，所以我們也會害怕；而戊○○到丁○○房間後，聲音
    就愈來愈大，乙○○假藉要去廚房，走近看了一下，他暗示
    丁○○是否要報警，但丁○○暗示說不要報警；後來戊○○
    有拿一個深色長方形提袋出來，而他剛來的時候並沒有拿這
    個東西，他們離開之後，丁○○就要我向管委會調取監視錄
    影帶，如卷附之翻拍照片等語。證人辛○則證稱：5 月27日
    當有好幾個人來我家，我感到很害怕，就回到房間去並把房
    門鎖起來，不知道外面發生何事等語（見本院94年11月15日
    審判筆錄）。另證人乙○○於偵查中亦證稱：我進入丁○○
    房間時有聽到戊○○對丁○○說：「你要是敢報警的話，就
    對你全家不利」，他們離去時有多拿走1 個長形包包等語（
    見94年度偵字第9217號偵查卷第117 頁）。更足佐被害人丁○○所述被告等於94年5 月27日至其住處，離去時拿走珠寶
    1 批等情為實。又被告雖辯稱對於戊○○與丁○○在房間內
    談論何事、離去時有無拿取任何物品等概不知情云云，惟被
    告在丁○○與戊○○談話時即在房門口看守，又證人乙○○
    僅趁機走近該房間，即聽聞戊○○對丁○○恐嚇之話語，而
    在房門口看守之被告豈有毫無聽聞之理？又戊○○離開時拿
    取之物品並非少量，而以一長形提袋裝置，被告又豈會不知
    ？足見被告所辯與事實不符，不足採信。
  (四)而共犯戊○○雖到庭證稱：我之前曾向丁○○購買毒品，但
    他摻了百分之六十的糖給我，害我施用沒有效果，所以5 月
    24日我去找他談退錢之事，在途中並沒有開槍示威之事，後
    來在旅館內商談之結果，丁○○表示要退80,000元給我，隔
    幾天後他打電話給甲○○說要拿80,000元請他轉交給我，我
    就要他們自己處理，我沒有再去過丁○○住處，偵查卷附之
    監視錄影帶翻拍中之人並不是我等語（見本院94年12月29日
    審判筆錄）。然而共犯己○○於同日詰問時證稱：94年5 月
    24日有與戊○○、甲○○及丁○○前往五股，但我因為身體
    不舒服，所以在車上昏昏沉沉，有聽到向鞭炮一樣的聲音，
    後來到旅館之後由戊○○與丁○○進入房間，我與甲○○在
    車上等；隔幾天後又去找丁○○，這次是戊○○與丁○○在
    房間談話，我與甲○○在客廳等，沒有看到戊○○拿取東西
    ，偵查卷附之監視錄影帶翻拍中穿白衣之人為戊○○等語（
    見同日審判筆錄22頁以下）。足見戊○○除否認有於94年5
    月27日至丁○○住處外，甚至否認翻拍照片之影像包括伊本
    人；而己○○則以昏睡為藉口，迴避被告等人押丁○○前往
    五股之途中開槍示威之事，惟對於翻拍照片之影像，則具體
    指明包括戊○○、甲○○與其本人。若共犯戊○○、己○○
    未曾於94年5 月24日在車上對丁○○開槍威嚇、又5 月27日
    未曾至其住處拿取財物，則為何2 人對於上開時、地所發生
    之事均為避重就輕之陳述？且就上開翻拍照片之影像，被告
    、己○○均已明確指認，獨共犯戊○○匿飾閃爍，況所述之
    情節亦與被告之辯詞多有矛盾之處，顯不足採信。
  (五)再者，本件被害人丁○○係因擁有一批價值數十萬元之珠寶
    ，而被告與戊○○知悉後，貪圖此筆財物。故被告為警所查
    獲後，認為丁○○所擁有之珠寶來路不明，乃於警、偵訊中
    狡稱：係丁○○欠戊○○錢，5 月28日是要向丁○○收錢云
    云（見偵查卷第12頁、第87頁）；嗣檢察官未採信而起訴，
    被告至本院接押被告訊問時即改稱：戊○○說丁○○有一些
    珠寶要銷掉，所以我才約丁○○出來談珠寶的事，後來載丁○○回家，我沒有上去，是戊○○上去拿一小包海洛因下來
    施用；5 月27日再度至丁○○住處聊天，戊○○與丁○○在
    房間談話，走的時候有帶走一個包包；5 月28日我是要去向
    丁○○拿毒品云云（見本院94年9 月8 日準備程序筆錄），
    以指稱渠等與丁○○僅有毒品交易關係，另表示丁○○所有
    之珠寶為來路不明之物。惟由被告上開辯詞中，即不否認丁○○確實有珠寶一批，以及戊○○有於94年5 月27日從丁○○處拿走袋子1 只之事實。而被告於本院審判期日，復改稱
    ：5 月24日是因為毒品之事，戊○○要找丁○○談話、5 月
    27日僅是到丁○○住處聊天、5 月28日是前去向丁○○拿取
    毒品云云（見本院95年3 月7 日審判筆錄），顯見被告前後
    所辯亦有矛盾之處。且證人黃信智於警詢時亦陳稱：我與甲○○在車上時，有聽到他在電話中說要向一位叫阿強之人拿
    錢等語（見偵查卷第36頁），益足徵被告所辯：5 月28日係
    向丁○○拿取毒品云云為飾卸之詞，不足採信。
  (六)而被告於94年5 月28日前往丁○○住處收取金錢時，在臺北
    縣三峽鎮○○路28巷口前為警當場查獲，除據被告詳陳在卷
    外，證人即員警劉學而亦到庭證稱：本件查獲是透過線報，
    得知戊○○、甲○○等4 人持槍強盜丁○○，5 月28日檢舉
    人又打電話說他們在27日又去丁○○家中拿走了一些珠寶，
    並說28日會來拿錢，我們就在5 月28日下午到丁○○家中，
    並派人在丁○○家外面埋伏；後來同事回報說說要來拿錢的
    人開一部紅色的自小客車，我們在外面埋伏看到一部紅色的
    喜美自小客車開過來，車上的人下來並且東張西望，我們就
    過去盤查，發現該車是贓車，我們就當場逮捕甲○○及黃信
    智，而這部紅色喜美自小客車後面隔約30公尺處停有一輛黑
    色的三菱2000CC的轎車，跟丁○○所述被押上車的車型相同
    ，在現場埋伏時，那輛黑色的三菱轎車也在現場有繞好幾圈
    ，等我們要過去盤查時，他就開走等語（見本院94年12月29
    日審判筆錄）。更足證被告於94年5 月28日前往丁○○住處
    ，本意係要拿取約定之300,000 元，而非如被告所辯係購買
    毒品欲前去拿取云云。否則，丁○○若真欲於94年5 月28日
    與被告等進行毒品交易，豈會事先報案，並在員警面前與被
    告通聯？
  (七)綜上事證，足認被告等於94年5 月24日邀丁○○上車前往五
    股某處旅館途中，即曾開槍示威，此由被告與己○○均辯稱
    途中有聽到「碰」之聲響，以由被害人藏放之彈殼1 枚可為
    佐證。又被告等於94年5 月27日前往丁○○住處拿取珠寶1
    批，亦據證人丙○○、乙○○等證述明確，被告亦表示當天
    戊○○有拿取1 袋物品離去。至於被害人雖無法提出來源證
    明，證明該袋物品之確實內容為何，惟由被告於本院準備程
    序中既已供述丁○○處有1 批珠寶等語，核與被害人所述其
    擁有1 批珠寶為戊○○所強取等情相符，足認被告等確實於
    當日至丁○○住處拿取珠寶1 批。縱此珠寶為來路不明之物
    ，既置於丁○○管領狀態之下，被告等以脅迫之方式至使不
    能抗拒而取為己有，仍該當於強盜犯行。至於同年5 月28日
    ，被告確實係與被害人相約後，駕駛贓車前往取款，此係被
    害人於警方陪同下，聯絡被告前來後由警方查獲，被告猶辯
    稱係來向被害人拿取毒品，顯與事實不符。綜上，本件事證
    明確，被告犯行洵堪認定，應依法論處。
三、被告等於94年5 月24日、27日雖曾持槍枝脅迫被害人，惟該
    槍枝並未扣案，無法經由機械鑑定確認其性能、殺傷力是否
    屬於槍砲彈藥刀械管制條例所列管之槍械。惟上開槍枝既可
    擊出子彈，客觀上足以脅及人之生命、身體安全，自屬足供
    兇器使用之物。是核被告所為，因具有刑法第321 條第3 款
    、第4 款之結夥攜帶兇器之情形，應論以同法第330 條之加
    重強盜罪，而不論以違反槍砲彈藥刀械管制條例之罪。又按
    強盜罪以強暴、脅迫等方法，致使不能抗拒為構成要件之一
    ，當然含有妨害被害人自由之性質，故犯強盜罪而有妨害被
    害人之自由時，是否另論以妨害自由罪名，應就行為人之全
    部犯罪行為實施過程加以觀察。倘妨害自由行為時，強盜行
    為尚未著手實施，可依其情形認為妨害自由、強盜犯罪間具
    有方法結果之牽連關係；若強盜犯行業已著手實施，則所為
    強暴、脅迫等非法方法剝奪被害人行動自由行為，應包括在
    強盜行為之內，無另行成立刑法第302 條第1 項之剝奪他人
    行動自由罪之餘地，最高法院91年度臺上字第803 號判決要
    旨可資參照。本件被告等係本於為自己不法所有之意圖，將
    被害人帶至五股某處旅館脅以3 日後應交付300,000 元，而
    於行車途中取槍擊發威嚇時，已可認為著手實行脅迫行為以
    使被害人屈從渠等之意志，故雖然被告等將被害人押往五股
    旅館之行為亦妨害被害人之自由，惟此部分行為應認係被告
    等強盜犯罪之著手行為，依前開說明，不另論以剝奪人之行
    動自由罪，而僅應論以加重強盜罪。又被告等前於94年5 月
    24日脅迫被害人時，即脅以3 日後欲向其拿取300,000 元；
    27日（即3 日後）前往取財300,000 元未果，乃再度脅迫被
    害人並拿取珠寶1 批及現金5,000 元，並嚇令被害人應盡速
    籌足300,000 元；28日被告又前來拿取300,000 元時，則為
    警查獲。足見被告等上開強盜犯行，係本於同一強盜之計畫
    之接續舉動，自5 月24日迄28日，均不間斷對被害人施以威
    嚇，迫令被害人籌款交付，應認屬接續犯，而非獨立可分之
    多次犯行，故應論以一加重強盜罪為足。而被告與戊○○、
    己○○及不詳姓名之另一成年男子間，就前開犯行有犯意聯
    絡及行為分擔，應論以共同正犯。又被告於94年5 月28日收
    受贓車（包含車內之HC-1612 號車牌1 面）而使用，另單獨
    犯刑法第349 條第1 項之收受贓物罪，與其所犯之前開加重
    強盜罪間，犯意各別，行為互殊，應分論併罰。又被告於92
    年間犯脫逃罪，經本院以92年度易字第2103號判決判處有期
    徒刑4 月確定，於94年1 月25日縮刑期滿執行完畢，有臺灣
    高等法院被告前案紀錄表在卷可稽，其於有期徒刑執行完畢
    後之5 年以內，再犯本件有期徒刑以上之罪，為累犯，應依
    法加重其刑。
四、爰審酌被告之犯罪動機、目的、手段、年紀尚輕，竟夥同共
    犯持兇器犯案，對被害人人身安全造成莫大危害，且被告犯
    罪後毫無悔意，就其犯行置身事外，一再推託卸責，本應嚴
    懲；並斟酌被告之素行不良，且本案並非立於主謀之地位，
    應係思慮未深而罹刑典，並審酌其參與共犯之情節較其他共
    犯為輕，以及其智識程度等一切情狀，量處如主文所示之刑
    ，並定其應執行刑。又被告等犯強盜罪所使用之槍枝，並未
    扣案，無從認定是否屬違禁物；且本案為警查獲後，亦無從
    追查被告或共犯是否已藏匿甚至湮滅該槍枝，是此部分無從
    證明該槍枝是否存在，而沒收之處分既屬從刑之科予，於事
    證有所不明時，應為有利被告之推定，故就被告等犯強盜罪
    所用之槍枝部分，不另為沒收之宣告，附此敘明。
據上論斷，應依刑事訴訟法第299 條第1 項前段，刑法第28條、
第330 條第1 項、第349 條第1 項、第47條、第51條第5 款，罰
金罰鍰提高標準條例第1 條前段，判決如主文。
本案經檢察官陳孟黎到庭執行職務。
中    華    民    國    95    年    3     月    21    日
                  刑事第十一庭  審判長法  官    徐蘭萍
                                      法  官    林淑婷
                                      法  官    林漢強
上列正本證明與原本無異。
如不服本判決，應於判決送達後10日內向本院提出上訴狀。
                                      書記官    黃大千
中    華    民    國    95    年    3     月    21    日
附錄本案論罪科刑法條全文：
刑法第330條
犯強盜罪而有第三百二十一條第一項各款情形之一者，處七年以
上有期徒刑。前項之未遂犯罰之。
刑法第349條
收受贓物者，處三年以下有期徒刑、拘役或五百元以下罰金。
搬運、寄藏、故買贓物或為牙保者，處五年以下有期徒刑、拘役
或科或併科一千元以下罰金。
因贓物變得之財物，以贓物論。


司法院資訊處製作；財團法人民間司法改革基金會備份。
